<!DOCTYPE html>
<html lang="en">
<head>
    <meta charset="UTF-8">
    <meta name="description" content="An educational site dedicated to the Erzya language.">
    <meta name="keywords" content="Erzya language, ersän kieli, эрзянский язык, эрзянь кель, dictionary, sanakirja, словарь, валкс">
    <meta name="author" content="Aleksanteri Nazarenko">
    <meta name="viewport" content="width=device-width, initial-scale=1.0">
    <title>Grammar</title>
    <link rel="stylesheet" href="style.css">
    <link rel="stylesheet" href="mobile.css" media="only screen and (max-width: 768px)">
	<link rel="icon" href="favicon.ico" type="image/x-icon">
    <link href="https://fonts.googleapis.com/css2?family=Inter:ital,opsz,wght@0,14..32,100..900;1,14..32,100..900&display=swap" rel="stylesheet">
    <link href="https://fonts.googleapis.com/css2?family=Permanent+Marker&family=Sonsie+One&display=swap" rel="stylesheet">
</head>
<body>
    <header>
        <nav>
            <ul class="nav-list">
                <li><a href="index.html">Main Page</a></li>
                <li><a href="dictionaries.html">Dictionaries</a></li>
                <li><a href="grammar.html">Grammar</a></li>
                <li><a href="transliteration-tool.html">Transliteration tool</a></li>
                <li><a href="about-the-spelling.html">About the spelling</a></li>
                <li><a href="sources.html">Sources</a></li>
                <li><a href="#">External materials</a></li>
                <li><a href="https://www.linkedin.com/in/aleksanterinaz/">Contact</a></li>
                <li>
                    <a href="/learnerzya/fi/index.html">
                        <img src="fi.svg" style="width: 20px; height: auto;">
                    </a>
                </li>
            </ul>
        </nav>
    </header>

    <main>
        <a href="/learnerzya/index.html" style="color: #333; text-decoration: none;"><h1>Learn Erzya</h1></a>

<div class="container">
                <h2>Grammar</h2>
                <h2 style="text-align: left; margin-left: 150px;">Declencion</h2>
                <h2 style="text-align: left; margin-left: 200px;">Indefinite declension</h2>
                <h2 style="text-align: left; margin-left: 250px;">Back-vowel stem</h2>
                <table style="margin: auto; font-family: Cambria, Cochin, Georgia, Times, 'Times New Roman', serif; font-size: 17px; line-height: 1.5; width: 700px;">
                    <tr>
                        <td>Case</td>
                        <td>Singular</td>
                        <td>Plural</td>
                        <td>Meaning</td>
                    </tr>
                    <tr>
                        <td>nominative / accusative</td>
                        <td>ума (uma)</td>
                        <td>умат (umat)</td>
                        <td>a plot of ground</td>
                    </tr>
                    <tr>
                        <td>genitive</td>
                        <td>умань (umań)</td>
                        <td>-</td>
                        <td></td>
                    </tr>
                    <tr>
                        <td>dative / allative</td>
                        <td>уманень (umańeń)</td>
                        <td>-</td>
                        <td></td>
                    </tr>
                    <tr>
                        <td>ablative</td>
                        <td>умадо (umado)</td>
                        <td>-</td>
                        <td></td>
                    </tr>
                    <tr>
                        <td>inessive</td>
                        <td>умасо (umaso)</td>
                        <td>-</td>
                        <td></td>
                    </tr>
                    <tr>
                        <td>elative</td>
                        <td>умасто (umasto)</td>
                        <td>-</td>
                        <td></td>
                    </tr>
                    <tr>
                        <td>illative</td>
                        <td>умас (umas)</td>
                        <td>-</td>
                        <td></td>
                    </tr>
                    <tr>
                        <td>prolative</td>
                        <td>умава (umava)</td>
                        <td>-</td>
                        <td></td>
                    </tr>
                    <tr>
                        <td>lative</td>
                        <td>умав (umav)</td>
                        <td>-</td>
                        <td></td>
                    </tr>
                    <tr>
                        <td>translative</td>
                        <td>умакс (umaks)</td>
                        <td>-</td>
                        <td></td>
                    </tr>
                    <tr>
                        <td>equative</td>
                        <td>умашка (umaška)</td>
                        <td>-</td>
                        <td></td>
                    </tr>
                    <tr>
                        <td>abessive</td>
                        <td>умавтомо (umavtomo)</td>
                        <td>-</td>
                        <td></td>
                    </tr>
                    <tr>
                        <td>comitative</td>
                        <td>уманек (umańek)</td>
                        <td>-</td>
                        <td></td>
                    </tr>
                </table><br>

                <h2 style="text-align: left; margin-left: 250px;">Hard consonant stem, San-type</h2>
                <table style="margin: auto; font-family: Cambria, Cochin, Georgia, Times, 'Times New Roman', serif; font-size: 17px; line-height: 1.5; width: 700px;">
                        <tr>
                            <td>Case</td>
                            <td>Singular</td>
                            <td>Plural</td>
                            <td>Meaning</td>
                        </tr>
                        <tr>
                            <td>nominative / accusative</td>
                            <td>сан (san)</td>
                            <td>сант (sant)</td>
                            <td>vein</td>
                        </tr>
                        <tr>
                            <td>genitive</td>
                            <td>санонь (sanoń)</td>
                            <td>-</td>
                            <td></td>
                        </tr>
                        <tr>
                            <td>dative / allative</td>
                            <td>саннэнь (sanneń)</td>
                            <td>-</td>
                            <td></td>
                        </tr>
                        <tr>
                            <td>ablative</td>
                            <td>сандо (sando)</td>
                            <td>-</td>
                            <td></td>
                        </tr>
                        <tr>
                            <td>inessive</td>
                            <td>сансо (sanso)</td>
                            <td>-</td>
                            <td></td>
                        </tr>
                        <tr>
                            <td>elative</td>
                            <td>сансто (sansto)</td>
                            <td>-</td>
                            <td></td>
                        </tr>
                        <tr>
                            <td>illative</td>
                            <td>санс (sans)</td>
                            <td>-</td>
                            <td></td>
                        </tr>
                        <tr>
                            <td>prolative</td>
                            <td>санга (sanga)</td>
                            <td>-</td>
                            <td></td>
                        </tr>
                        <tr>
                            <td>lative</td>
                            <td>санов (sanov)</td>
                            <td>-</td>
                            <td></td>
                        </tr>
                        <tr>
                            <td>translative</td>
                            <td>санкс (sanks)</td>
                            <td>-</td>
                            <td></td>
                        </tr>
                        <tr>
                            <td>equative</td>
                            <td>саншка (sanška)</td>
                            <td>-</td>
                            <td></td>
                        </tr>
                        <tr>
                            <td>abessive</td>
                            <td>сантомо (santomo)</td>
                            <td>-</td>
                            <td></td>
                        </tr>
                        <tr>
                            <td>comitative</td>
                            <td>санонек (sanońek)</td>
                            <td>-</td>
                            <td></td>
                        </tr>
                </table><br>

                <h2 style="text-align: left; margin-left: 250px;">Hard consonant stem, Ilik-type</h2>
                <table style="margin: auto; font-family: Cambria, Cochin, Georgia, Times, 'Times New Roman', serif; font-size: 17px; line-height: 1.5; width: 700px;">
                    <tr>
                        <td>Case</td>
                        <td>Singular</td>
                        <td>Plural</td>
                        <td>Meaning</td>
                    </tr>
                    <tr>
                        <td>nominative / accusative</td>
                        <td>илык (ilik)</td>
                        <td>илыкт (ilikt)</td>
                        <td>power</td>
                    </tr>
                    <tr>
                        <td>genitive</td>
                        <td>илыкень (ilikeń)</td>
                        <td>-</td>
                        <td></td>
                    </tr>
                    <tr>
                        <td>dative / allative</td>
                        <td>илыкнэнь (ilikneń)</td>
                        <td>-</td>
                        <td></td>
                    </tr>
                    <tr>
                        <td>ablative</td>
                        <td>илыктэ (ilikte)</td>
                        <td>-</td>
                        <td></td>
                    </tr>
                    <tr>
                        <td>inessive</td>
                        <td>илыксэ (ilikse)</td>
                        <td>-</td>
                        <td></td>
                    </tr>
                    <tr>
                        <td>elative</td>
                        <td>илыкстэ (ilikste)</td>
                        <td>-</td>
                        <td></td>
                    </tr>
                    <tr>
                        <td>lative</td>
                        <td>илыкев (ilikev)</td>
                        <td>-</td>
                        <td></td>
                    </tr>
                    <tr>
                        <td>illative</td>
                        <td>илыкс (iliks)</td>
                        <td>-</td>
                        <td></td>
                    </tr>
                    <tr>
                        <td>prolative</td>
                        <td>илыкка (ilikka)</td>
                        <td>-</td>
                        <td></td>
                    </tr>
                    <tr>
                        <td>translative</td>
                        <td>илыккс (ilikks)</td>
                        <td>-</td>
                        <td></td>
                    </tr>
                    <tr>
                        <td>equative</td>
                        <td>илыкшка (ilikška)</td>
                        <td>-</td>
                        <td></td>
                    </tr>
                    <tr>
                        <td>abessive</td>
                        <td>илыктэме (ilikteme)</td>
                        <td>-</td>
                        <td></td>
                    </tr>
                    <tr>
                        <td>comitative</td>
                        <td>илыкенек (ilikeńek)</td>
                        <td>-</td>
                        <td></td>
                    </tr>
                </table><br>

                <h2 style="text-align: left; margin-left: 250px;">Front vowel stem</h2>
                <table style="margin: auto; font-family: Cambria, Cochin, Georgia, Times, 'Times New Roman', serif; font-size: 17px; line-height: 1.5; width: 700px;">
                    <tr>
                        <td>Case</td>
                        <td>Singular</td>
                        <td>Plural</td>
                        <td>Meaning</td>
                    </tr>
                    <tr>
                        <td>nominative / accusative</td>
                        <td>ки (ki)</td>
                        <td>кить (kit́)</td>
                        <td>way</td>
                    </tr>
                    <tr>
                        <td>genitive</td>
                        <td>кинь (kiń)</td>
                        <td>-</td>
                        <td></td>
                    </tr>
                    <tr>
                        <td>dative / allative</td>
                        <td>кинень (kińeń)</td>
                        <td>-</td>
                        <td></td>
                    </tr>
                    <tr>
                        <td>ablative</td>
                        <td>киде (kid́e)</td>
                        <td>-</td>
                        <td></td>
                    </tr>
                    <tr>
                        <td>inessive</td>
                        <td>кисэ (kise)</td>
                        <td>-</td>
                        <td></td>
                    </tr>
                    <tr>
                        <td>elative</td>
                        <td>кистэ (kiste)</td>
                        <td>-</td>
                        <td></td>
                    </tr>
                    <tr>
                        <td>illative</td>
                        <td>кис (kis)</td>
                        <td>-</td>
                        <td></td>
                    </tr>
                    <tr>
                        <td>prolative</td>
                        <td>киява (kijava)</td>
                        <td>-</td>
                        <td></td>
                    </tr>
                    <tr>
                        <td>lative</td>
                        <td>кив (kiv)</td>
                        <td>-</td>
                        <td></td>
                    </tr>
                    <tr>
                        <td>translative</td>
                        <td>кикс (kiks)</td>
                        <td>-</td>
                        <td></td>
                    </tr>
                    <tr>
                        <td>equative</td>
                        <td>кишка (kiška)</td>
                        <td>-</td>
                        <td></td>
                    </tr>
                    <tr>
                        <td>abessive</td>
                        <td>кивтеме (kivt́eme)</td>
                        <td>-</td>
                        <td></td>
                    </tr>
                    <tr>
                        <td>comitative</td>
                        <td>кинек (kińek)</td>
                        <td>-</td>
                        <td></td>
                    </tr>
                </table><br>

                <h2 style="text-align: left; margin-left: 250px;">Soft consonant stem, Viŕ-type</h2>
                <table style="margin: auto; font-family: Cambria, Cochin, Georgia, Times, 'Times New Roman', serif; font-size: 17px; line-height: 1.5; width: 700px;">
                        <tr>
                            <td>Case</td>
                            <td>Singular</td>
                            <td>Plural</td>
                            <td>Meaning</td>
                        </tr>
                        <tr>
                            <td>nominative / accusative</td>
                            <td>вирь (viŕ)</td>
                            <td>вирть (viŕt́)</td>
                            <td>forest</td>
                        </tr>
                        <tr>
                            <td>genitive</td>
                            <td>вирень (viŕeń)</td>
                            <td>-</td>
                            <td></td>
                        </tr>
                        <tr>
                            <td>dative / allative</td>
                            <td>вирнень (viŕńeń)</td>
                            <td>-</td>
                            <td></td>
                        </tr>
                        <tr>
                            <td>ablative</td>
                            <td>вирде (viŕd́e)</td>
                            <td>-</td>
                            <td></td>
                        </tr>
                        <tr>
                            <td>inessive</td>
                            <td>вирьсэ (viŕse)</td>
                            <td>-</td>
                            <td></td>
                        </tr>
                        <tr>
                            <td>elative</td>
                            <td>вирьстэ (viŕste)</td>
                            <td>-</td>
                            <td></td>
                        </tr>
                        <tr>
                            <td>illative</td>
                            <td>вирьс (viŕs)</td>
                            <td>-</td>
                            <td></td>
                        </tr>
                        <tr>
                            <td>prolative</td>
                            <td>вирьга (viŕga)</td>
                            <td>-</td>
                            <td></td>
                        </tr>
                        <tr>
                            <td>lative</td>
                            <td>вирев (viŕev)</td>
                            <td>-</td>
                            <td></td>
                        </tr>
                        <tr>
                            <td>translative</td>
                            <td>вирькс (viŕks)</td>
                            <td>-</td>
                            <td></td>
                        </tr>
                        <tr>
                            <td>equative</td>
                            <td>вирьшка (viŕška)</td>
                            <td>-</td>
                            <td></td>
                        </tr>
                        <tr>
                            <td>abessive</td>
                            <td>виртеме (viŕt́eme)</td>
                            <td>-</td>
                            <td></td>
                        </tr>
                        <tr>
                            <td>comitative</td>
                            <td>виренек (viŕeńek)</td>
                            <td>-</td>
                            <td></td>
                        </tr>
                    </table><br>

                    <h2 style="text-align: left; margin-left: 250px;">Soft consonant stem, Pej-type</h2>
                <table style="margin: auto; font-family: Cambria, Cochin, Georgia, Times, 'Times New Roman', serif; font-size: 17px; line-height: 1.5; width: 700px;">
                        <tr>
                            <td>Case</td>
                            <td>Singular</td>
                            <td>Plural</td>
                            <td>Meaning</td>
                        </tr>
                        <tr>
                            <td>nominative / accusative</td>
                            <td>пей (pej)</td>
                            <td>пейть (pejt́)</td>
                            <td>tooth</td>
                        </tr>
                        <tr>
                            <td>genitive</td>
                            <td>пеень (pejeń)</td>
                            <td>-</td>
                            <td></td>
                        </tr>
                        <tr>
                            <td>dative / allative</td>
                            <td>пейнень (pejńeń)</td>
                            <td>-</td>
                            <td></td>
                        </tr>
                        <tr>
                            <td>ablative</td>
                            <td>пейде (pejd́e)</td>
                            <td>-</td>
                            <td></td>
                        </tr>
                        <tr>
                            <td>inessive</td>
                            <td>пейсэ (pejse)</td>
                            <td>-</td>
                            <td></td>
                        </tr>
                        <tr>
                            <td>elative</td>
                            <td>пейстэ (pejste)</td>
                            <td>-</td>
                            <td></td>
                        </tr>
                        <tr>
                            <td>illative</td>
                            <td>пейс (pejs)</td>
                            <td>-</td>
                            <td></td>
                        </tr>
                        <tr>
                            <td>prolative</td>
                            <td>пейга (pejga)</td>
                            <td>-</td>
                            <td></td>
                        </tr>
                        <tr>
                            <td>lative</td>
                            <td>пеев (pejev)</td>
                            <td>-</td>
                            <td></td>
                        </tr>
                        <tr>
                            <td>translative</td>
                            <td>пейкс (pejks)</td>
                            <td>-</td>
                            <td></td>
                        </tr>
                        <tr>
                            <td>equative</td>
                            <td>пейшка (pejška)</td>
                            <td>-</td>
                            <td></td>
                        </tr>
                        <tr>
                            <td>abessive</td>
                            <td>пейтеме (pejt́eme)</td>
                            <td>-</td>
                            <td></td>
                        </tr>
                        <tr>
                            <td>comitative</td>
                            <td>пеенек (pejeńek)</td>
                            <td>-</td>
                            <td></td>
                        </tr>
                    </table><br>

                    <h2 style="text-align: left; margin-left: 250px;">Soft consonant stem, Riveź-type</h2>
                <table style="margin: auto; font-family: Cambria, Cochin, Georgia, Times, 'Times New Roman', serif; font-size: 17px; line-height: 1.5; width: 700px;">
                        <tr>
                            <td>Case</td>
                            <td>Singular</td>
                            <td>Plural</td>
                            <td>Meaning</td>
                        </tr>
                        <tr>
                            <td>nominative / accusative</td>
                            <td>ривезь (ŕiveź)</td>
                            <td>ривезть (ŕivezt́)</td>
                            <td>fox</td>
                        </tr>
                        <tr>
                            <td>genitive</td>
                            <td>ривезень (ŕiveźeń)</td>
                            <td>-</td>
                            <td></td>
                        </tr>
                        <tr>
                            <td>dative / allative</td>
                            <td>ривезнень (ŕiveźńeń)</td>
                            <td>-</td>
                            <td></td>
                        </tr>
                        <tr>
                            <td>ablative</td>
                            <td>ривезде (ŕiveźďe)</td>
                            <td>-</td>
                            <td></td>
                        </tr>
                        <tr>
                            <td>inessive</td>
                            <td>ривезьсэ (ŕiveźse)</td>
                            <td>-</td>
                            <td></td>
                        </tr>
                        <tr>
                            <td>elative</td>
                            <td>ривезьстэ (ŕiveźste)</td>
                            <td>-</td>
                            <td></td>
                        </tr>
                        <tr>
                            <td>illative</td>
                            <td>ривезес (ŕiveźes)</td>
                            <td>-</td>
                            <td></td>
                        </tr>
                        <tr>
                            <td>prolative</td>
                            <td>ривезьга (ŕiveźga)</td>
                            <td>-</td>
                            <td></td>
                        </tr>
                        <tr>
                            <td>lative</td>
                            <td>ривезев (ŕiveźev)</td>
                            <td>-</td>
                            <td></td>
                        </tr>
                        <tr>
                            <td>translative</td>
                            <td>ривезекс (ŕiveźeks)</td>
                            <td>-</td>
                            <td></td>
                        </tr>
                        <tr>
                            <td>equative</td>
                            <td>ривезьшка (ŕiveźška)</td>
                            <td>-</td>
                            <td></td>
                        </tr>
                        <tr>
                            <td>abessive</td>
                            <td>ривезьтеме (ŕiveźt́eme)</td>
                            <td>-</td>
                            <td></td>
                        </tr>
                        <tr>
                            <td>comitative</td>
                            <td>ривезенек (ŕiveźeńek)</td>
                            <td>-</td>
                            <td></td>
                        </tr>
                    </table><br>

                    <h2 style="text-align: left; margin-left: 200px;">Definite declension</h2>
                <h2 style="text-align: left; margin-left: 250px;">Back-vowel stem</h2>
                <table style="margin: auto; font-family: Cambria, Cochin, Georgia, Times, 'Times New Roman', serif; font-size: 17px; line-height: 1.5; width: 700px;">
                        <tr>
                            <td>Case</td>
                            <td>Singular</td>
                            <td>Plural</td>
                            <td>Meaning</td>
                        </tr>
                        <tr>
                            <td>nominative</td>
                            <td>умась (umaś)</td>
                            <td>уматне (umatńe)</td>
                            <td>the plot of ground</td>
                        </tr>
                        <tr>
                            <td>accusative / genitive</td>
                            <td>уманть (umańt́)</td>
                            <td>уматнень (umatńeń)</td>
                            <td></td>
                        </tr>
                        <tr>
                            <td>dative / allative</td>
                            <td>умантень (umańt́eń)</td>
                            <td>уматненень (umatńeńeń)</td>
                            <td></td>
                        </tr>
                        <tr>
                            <td>ablative</td>
                            <td>умадонть (umadońt́)</td>
                            <td>уматнеде (umatńed́e)</td>
                            <td></td>
                        </tr>
                        <tr>
                            <td>inessive</td>
                            <td>умасонть (umasońt́)</td>
                            <td>уматнесэ (umatńese)</td>
                            <td></td>
                        </tr>
                        <tr>
                            <td>elative</td>
                            <td>умастонть (umastońt́)</td>
                            <td>уматнестэ (umatńeste)</td>
                            <td></td>
                        </tr>
                        <tr>
                            <td>illative</td>
                            <td>умантень (umańt́eń)</td>
                            <td>уматненень (umatńeńeń)</td>
                            <td></td>
                        </tr>
                        <tr>
                            <td>prolative</td>
                            <td>умаванть (umavańt́)</td>
                            <td>уматнева (umatńeva)</td>
                            <td></td>
                        </tr>
                        <tr>
                            <td>equative</td>
                            <td>умашканть (umaškańt́)</td>
                            <td>уматнешка (umatńeška)</td>
                            <td></td>
                        </tr>
                        <tr>
                            <td>abessive</td>
                            <td>умавтомонть (umavtomońt́)</td>
                            <td>уматневтеме (umatńevt́eme)</td>
                            <td></td>
                        </tr>
                    </table><br>

                <h2 style="text-align: left; margin-left: 250px;">Front vowel stem</h2>
                <table style="margin: auto; font-family: Cambria, Cochin, Georgia, Times, 'Times New Roman', serif; font-size: 17px; line-height: 1.5; width: 700px;">
                        <tr>
                            <td>Case</td>
                            <td>Singular</td>
                            <td>Plural</td>
                            <td>Meaning</td>
                        </tr>
                        <tr>
                            <td>nominative</td>
                            <td>кись (kiś)</td>
                            <td>китне (kit́ńe)</td>
                            <td>the way</td>
                        </tr>
                        <tr>
                            <td>accusative / genitive</td>
                            <td>кинть (kińt́)</td>
                            <td>китнень (kit́ńeń)</td>
                            <td></td>
                        </tr>
                        <tr>
                            <td>dative / allative</td>
                            <td>кинтень (kińt́eń)</td>
                            <td>китненень (kit́ńeńeń)</td>
                            <td></td>
                        </tr>
                        <tr>
                            <td>ablative</td>
                            <td>киденть (kid́eńt́)</td>
                            <td>китнеде (kit́ńed́e)</td>
                            <td></td>
                        </tr>
                        <tr>
                            <td>inessive</td>
                            <td>кисэнть (kiseńt́)</td>
                            <td>китнесэ (kit́ńese)</td>
                            <td></td>
                        </tr>
                        <tr>
                            <td>elative</td>
                            <td>кистэнть (kisteńt́)</td>
                            <td>китнестэ (kit́ńeste)</td>
                            <td></td>
                        </tr>
                        <tr>
                            <td>illative</td>
                            <td>кинтень (kińt́eń)</td>
                            <td>китненень (kit́ńeńeń)</td>
                            <td></td>
                        </tr>
                        <tr>
                            <td>prolative</td>
                            <td>киванть (kivańt́)</td>
                            <td>китнева (kit́ńeva)</td>
                            <td></td>
                        </tr>
                        <tr>
                            <td>equative</td>
                            <td>кишканть (kiškańt́)</td>
                            <td>китнешка (kit́ńeška)</td>
                            <td></td>
                        </tr>
                        <tr>
                            <td>abessive</td>
                            <td>кивтементь (kivt́emeńt́)</td>
                            <td>китневтеме (kit́ńevt́eme)</td>
                            <td></td>
                        </tr>
                    </table><br>

                    <h2 style="text-align: left; margin-left: 200px;">Possessive declension</h2>
                <h2 style="text-align: left; margin-left: 250px;">Back-vowel stem</h2>
                <table style="margin: auto; font-family: Cambria, Cochin, Georgia, Times, 'Times New Roman', serif; font-size: 17px; line-height: 1.5; width: 700px;">
                        <tr>
                            <td>Case</td>
                            <td>My</td>
                            <td>Meaning</td>
                            <td>Your (singular)</td>
                            <td>Meaning</td>
                            <td>His/Her</td>
                            <td>Meaning</td>
                        </tr>
                        <tr>
                            <td>nominative / accusative</td>
                            <td>умам/уман (umam/uman)</td>
                            <td>my plot/my plots</td>
                            <td>умат (umat)</td>
                            <td>your plot/plots</td>
                            <td>умазо/уманзо (umazo/umanzo)</td>
                            <td>his plot/his plots</td>
                        </tr>
                        <tr>
                            <td>genitive / accusative</td>
                            <td>уман (uman)</td>
                            <td></td>
                            <td>умат (umat)</td>
                            <td></td>
                            <td>уманзо (umanzo)</td>
                            <td></td>
                        </tr>
                        <tr>
                            <td>dative / allative</td>
                            <td>[монь уманень (moń umańeń)]</td>
                            <td></td>
                            <td>[тонь уманень (toń umańeń)]</td>
                            <td></td>
                            <td>[сонзэ уманень (sonze umańeń)]</td>
                            <td></td>
                        </tr>
                        <tr>
                            <td>ablative</td>
                            <td>умадон (umadon)</td>
                            <td></td>
                            <td>умадот (umadot)</td>
                            <td></td>
                            <td>умадонзо (umadonzo)</td>
                            <td></td>
                        </tr>
                        <tr>
                            <td>inessive</td>
                            <td>умасон (umason)</td>
                            <td></td>
                            <td>умасот (umasot)</td>
                            <td></td>
                            <td>умасонзо (umasonzo)</td>
                            <td></td>
                        </tr>
                        <tr>
                            <td>elative</td>
                            <td>умастон (umaston)</td>
                            <td></td>
                            <td>умастот (umastot)</td>
                            <td></td>
                            <td>умастонзо (umastonzo)</td>
                            <td></td>
                        </tr>
                        <tr>
                            <td>illative</td>
                            <td>умазон (umazon)</td>
                            <td></td>
                            <td>умазот (umazot)</td>
                            <td></td>
                            <td>умазонзо (umazonzo)</td>
                            <td></td>
                        </tr>
                        <tr>
                            <td>prolative</td>
                            <td>умаван (umavan)</td>
                            <td></td>
                            <td>умават (umavat)</td>
                            <td></td>
                            <td>умаванзо (umavanzo)</td>
                            <td></td>
                        </tr>
                        <tr>
                            <td>translative</td>
                            <td>умаксон (umakson)</td>
                            <td></td>
                            <td>умаксот (umaksot)</td>
                            <td></td>
                            <td>умаксонзо (umaksonzo)</td>
                            <td></td>
                        </tr>
                        <tr>
                            <td>equative</td>
                            <td>умашкан (umaškan)</td>
                            <td></td>
                            <td>умашкат (umaškat)</td>
                            <td></td>
                            <td>умашканзо (umaškanzo)</td>
                            <td></td>
                        </tr>
                        <tr>
                            <td>abessive</td>
                            <td>умавтомон (umavtomon)</td>
                            <td></td>
                            <td>умавтомот (umavtomot)</td>
                            <td></td>
                            <td>умавтомонзо (umavtomonzo)</td>
                            <td></td>
                        </tr>
                    </table><br>

                    <table style="margin: auto; font-family: Cambria, Cochin, Georgia, Times, 'Times New Roman', serif; font-size: 17px; line-height: 1.5; width: 700px;">
                        <tr>
                            <td>Case</td>
                            <td>Our</td>
                            <td>Meaning</td>
                            <td>Your (plural)</td>
                            <td>Meaning</td>
                            <td>Their</td>
                            <td>Meaning</td>
                        </tr>
                        <tr>
                            <td>nominative / accusative / genitive</td>
                            <td>уманoк (umanok)</td>
                            <td>our plot/plots</td>
                            <td>уманк (umank)</td>
                            <td>your plot/plots</td>
                            <td>умаст (umast)</td>
                            <td>their plot/plots</td>
                        </tr>
                        <tr>
                            <td>dative / allative</td>
                            <td>[минек уманень (mińek umańeń)]</td>
                            <td></td>
                            <td>[тынк уманень (tińk umańeń)]</td>
                            <td></td>
                            <td>[сынст уманень (sinst umańeń)]</td>
                            <td></td>
                        </tr>
                        <tr>
                            <td>ablative</td>
                            <td>умадонoк (umadonok)</td>
                            <td></td>
                            <td>умадонк (umadonk)</td>
                            <td></td>
                            <td>умадост (umadost)</td>
                            <td></td>
                        </tr>
                        <tr>
                            <td>inessive</td>
                            <td>умасонoк (umasonok)</td>
                            <td></td>
                            <td>умасонк (umasonk)</td>
                            <td></td>
                            <td>умасост (umasost)</td>
                            <td></td>
                        </tr>
                        <tr>
                            <td>elative</td>
                            <td>умастонoк (umastonok)</td>
                            <td></td>
                            <td>умастонк (umastonk)</td>
                            <td></td>
                            <td>умастост (umastost)</td>
                            <td></td>
                        </tr>
                        <tr>
                            <td>illative</td>
                            <td>умазонoк (umazonok)</td>
                            <td></td>
                            <td>умазонк (umazonk)</td>
                            <td></td>
                            <td>умазост (umazost)</td>
                            <td></td>
                        </tr>
                        <tr>
                            <td>prolative</td>
                            <td>умаванoк (umavanok)</td>
                            <td></td>
                            <td>умаванк (umavank)</td>
                            <td></td>
                            <td>умаваст (umavast)</td>
                            <td></td>
                        </tr>
                        <tr>
                            <td>translative</td>
                            <td>умаксонoк (umaksonok)</td>
                            <td></td>
                            <td>умаксонк (umaksonk)</td>
                            <td></td>
                            <td>умаксост (umaksost)</td>
                            <td></td>
                        </tr>
                        <tr>
                            <td>equative</td>
                            <td>умашканoк (umaškanok)</td>
                            <td></td>
                            <td>умашканк (umaškank)</td>
                            <td></td>
                            <td>умашкаст (umaškast)</td>
                            <td></td>
                        </tr>
                        <tr>
                            <td>abessive</td>
                            <td>умавтомонoк (umavtomonok)</td>
                            <td></td>
                            <td>умавтомонк (umavtomonk)</td>
                            <td></td>
                            <td>умавтомост (umavtomost)</td>
                            <td></td>
                        </tr>
                    </table><br>

                    <h2 style="text-align: left; margin-left: 250px;">Front-vowel stem</h2>
                <table style="margin: auto; font-family: Cambria, Cochin, Georgia, Times, 'Times New Roman', serif; font-size: 17px; line-height: 1.5; width: 700px;">
                        <tr>
                            <td>Case</td>
                            <td>My</td>
                            <td>Meaning</td>
                            <td>Your (singular)</td>
                            <td>Meaning</td>
                            <td>His/Her</td>
                            <td>Meaning</td>
                        </tr>
                        <tr>
                            <td>nominative / accusative</td>
                            <td>ким/кинь (kim/kiń)</td>
                            <td>my way/ways</td>
                            <td>кить (kit́)</td>
                            <td>your way/ways</td>
                            <td>кизэ/кинзэ (kize/kinze)</td>
                            <td>his way/ways</td>
                        </tr>
                        <tr>
                            <td>genitive / accusative</td>
                            <td>кинь (kiń)</td>
                            <td></td>
                            <td>кить (kit́)</td>
                            <td></td>
                            <td>кинзэ (kinze)</td>
                            <td></td>
                        </tr>
                        <tr>
                            <td>dative / allative</td>
                            <td>[монь кинень (moń kińeń)]</td>
                            <td></td>
                            <td>[тонь кинень (toń kińeń)]</td>
                            <td></td>
                            <td>[сонзэ кинень (sonze kińeń)]</td>
                            <td></td>
                        </tr>
                        <tr>
                            <td>ablative</td>
                            <td>кидень (kid́eń)</td>
                            <td></td>
                            <td>кидеть (kid́et́)</td>
                            <td></td>
                            <td>кидензэ (kid́enze)</td>
                            <td></td>
                        </tr>
                        <tr>
                            <td>inessive</td>
                            <td>кисэнь (kiseń)</td>
                            <td></td>
                            <td>кисэть (kiset́)</td>
                            <td></td>
                            <td>кисэнзэ (kisenze)</td>
                            <td></td>
                        </tr>
                        <tr>
                            <td>elative</td>
                            <td>кистэнь (kisteń)</td>
                            <td></td>
                            <td>кистэть (kistet́)</td>
                            <td></td>
                            <td>кистэнзэ (kistenze)</td>
                            <td></td>
                        </tr>
                        <tr>
                            <td>illative</td>
                            <td>кизэнь (kizeń)</td>
                            <td></td>
                            <td>кизэть (kizet́)</td>
                            <td></td>
                            <td>кизэнзэ (kizenze)</td>
                            <td></td>
                        </tr>
                        <tr>
                            <td>prolative</td>
                            <td>кияван (kijavan)</td>
                            <td></td>
                            <td>кияват (kijavat)</td>
                            <td></td>
                            <td>кияванзо (kijavanzo)</td>
                            <td></td>
                        </tr>
                        <tr>
                            <td>translative</td>
                            <td>киксэнь (kikseń)</td>
                            <td></td>
                            <td>киксэть (kiksent́)</td>
                            <td></td>
                            <td>киксэнзэ (kiksenze)</td>
                            <td></td>
                        </tr>
                        <tr>
                            <td>equative</td>
                            <td>кишкан (kiškan)</td>
                            <td></td>
                            <td>кишкат (kiškat)</td>
                            <td></td>
                            <td>кишканзо (kiškanzo)</td>
                            <td></td>
                        </tr>
                        <tr>
                            <td>abessive</td>
                            <td>кивтемень (kivt́emeń)</td>
                            <td></td>
                            <td>кивтеметь (kivt́emet́)</td>
                            <td></td>
                            <td>кивтемензэ (kivt́emenze)</td>
                            <td></td>
                        </tr>
                    </table><br>

                    <table style="margin: auto; font-family: Cambria, Cochin, Georgia, Times, 'Times New Roman', serif; font-size: 17px; line-height: 1.5; width: 700px;">
                        <tr>
                            <td>Case</td>
                            <td>Our</td>
                            <td>Meaning</td>
                            <td>Your (plural)</td>
                            <td>Meaning</td>
                            <td>Their</td>
                            <td>Meaning</td>
                        </tr>
                        <tr>
                            <td>nominative / accusative / genitive</td>
                            <td>кинек (kińek)</td>
                            <td>our way/ways</td>
                            <td>кинк (kińk)</td>
                            <td>your way/ways</td>
                            <td>кист (kist)</td>
                            <td>their way/ways</td>
                        </tr>
                        <tr>
                            <td>dative / allative</td>
                            <td>[минек кинень (mińek kińeń)]</td>
                            <td></td>
                            <td>[тынк кинень (tińk kińeń)]</td>
                            <td></td>
                            <td>[сынст кинень (sinst kińeń)]</td>
                            <td></td>
                        </tr>
                        <tr>
                            <td>ablative</td>
                            <td>киденек (kid́eńek)</td>
                            <td></td>
                            <td>киденк (kid́eńk)</td>
                            <td></td>
                            <td>кидест (kid́est)</td>
                            <td></td>
                        </tr>
                        <tr>
                            <td>inessive</td>
                            <td>кисэнек (kiseńek)</td>
                            <td></td>
                            <td>кисэнк (kiseńk)</td>
                            <td></td>
                            <td>кисэст (kisest)</td>
                            <td></td>
                        </tr>
                        <tr>
                            <td>elative</td>
                            <td>кистэнек (kisteńek)</td>
                            <td></td>
                            <td>кистэнк (kisteńk)</td>
                            <td></td>
                            <td>кистэст (kistest)</td>
                            <td></td>
                        </tr>
                        <tr>
                            <td>illative</td>
                            <td>кизэнек (kizeńek)</td>
                            <td></td>
                            <td>кизэнк (kizeńk)</td>
                            <td></td>
                            <td>кизэст (kizest)</td>
                            <td></td>
                        </tr>
                        <tr>
                            <td>prolative</td>
                            <td>кияванек (kijavańek)</td>
                            <td></td>
                            <td>кияванк (kijavank)</td>
                            <td></td>
                            <td>кияваст (kijavast)</td>
                            <td></td>
                        </tr>
                        <tr>
                            <td>translative</td>
                            <td>киксэнек (kikseńek)</td>
                            <td></td>
                            <td>киксэнк (kikseńk)</td>
                            <td></td>
                            <td>киксэст (kiksest)</td>
                            <td></td>
                        </tr>
                        <tr>
                            <td>equative</td>
                            <td>кишканек (kiškańek)</td>
                            <td></td>
                            <td>кишканк (kiškank)</td>
                            <td></td>
                            <td>кишкаст (kiškast)</td>
                            <td></td>
                        </tr>
                        <tr>
                            <td>abessive</td>
                            <td>кивтеменек (kivt́emeńek)</td>
                            <td></td>
                            <td>кивтеменк (kivt́emeńk)</td>
                            <td></td>
                            <td>кивтемест (kivt́emest)</td>
                            <td></td>
                        </tr>
                    </table><br>

                <h2 style="text-align: left; margin-left: 150px;">Conjugation</h2>
                <h2 style="text-align: left; margin-left: 200px;">Infinitives</h2>
                <h2 style="text-align: left; margin-left: 250px;">First infinitive</h2>
                <p style="margin-left: 250px;">The dictionary form of a verb. Always ends with -мс (-ms): ловномс (lovnoms) “to read”.</p><br>
                <h2 style="text-align: left; margin-left: 250px;">Second infinitive</h2>
                <p style="margin-left: 250px;">Used with verbs like кармамс (karmams) “to start”, молемс (moľems) “to go”, тонавтнемс (tonavtńems) “to learn” etc. Ends with -мо (-mo) (after back vowel) or -ме (-me) (after front vowel) added to the verb base: ловномо (lovnomo) “reading”, молеме (moľeme) “going”, тонавтнеме (tonavtńeme) “learning”.</p><br>

                <h2 style="text-align: left; margin-left: 200px;">Indefinite conjugation</h2>
                <h2 style="text-align: left; margin-left: 250px;">Present</h2>
                <table style="margin: auto; font-family: Cambria, Cochin, Georgia, Times, 'Times New Roman', serif; font-size: 17px; line-height: 1.5; width: 700px;">
                    <tr>
                        <td>Person</td>
                        <td>Positive</td>
                        <td>Negative</td>
                        <td>Meaning</td>
                    </tr>
                    <tr>
                        <td>1st sing.</td>
                        <td>ловнан (lovnan)</td>
                        <td>а ловнан (a lovnan)</td>
                        <td>I read</td>
                    </tr>
                    <tr>
                        <td>2nd sing.</td>
                        <td>ловнат (lovnat)</td>
                        <td>а ловнат (a lovnat)</td>
                        <td>Thou readst</td>
                    </tr>
                    <tr>
                        <td>3rd sing.</td>
                        <td>ловны (lovni)</td>
                        <td>а ловны (a lovni)</td>
                        <td>He reads</td>
                    </tr>
                    <tr>
                        <td>1st plur.</td>
                        <td>ловнотано (lovnotano)</td>
                        <td>а ловнотано (a lovnotano)</td>
                        <td>We read</td>
                    </tr>
                    <tr>
                        <td>2nd plur.</td>
                        <td>ловнотадо (lovnotado)</td>
                        <td>а ловнотадо (a lovnotado)</td>
                        <td>You read</td>
                    </tr>
                    <tr>
                        <td>3rd plur.</td>
                        <td>ловныть (lovnit́)</td>
                        <td>а ловныть (a lovnit́)</td>
                        <td>They read</td>
                    </tr>
                </table><br>

                <h2 style="text-align: left; margin-left: 250px;">Past simple</h2>
                <table style="margin: auto; font-family: Cambria, Cochin, Georgia, Times, 'Times New Roman', serif; font-size: 17px; line-height: 1.5; width: 700px;">
                        <tr>
                            <td>Person</td>
                            <td>Positive</td>
                            <td>Negative</td>
                            <td>Meaning</td>
                        </tr>
                        <tr>
                            <td>1st sing.</td>
                            <td>ловнынь (lovniń)</td>
                            <td>эзинь ловно (eźiń lovno)</td>
                            <td>I read</td>
                        </tr>
                        <tr>
                            <td>2nd sing.</td>
                            <td>ловныть (lovniť)</td>
                            <td>эзить ловно (eźit́ lovno)</td>
                            <td>Thou read</td>
                        </tr>
                        <tr>
                            <td>3rd sing.</td>
                            <td>ловнось (lovnoś)</td>
                            <td>эзь ловно (eź lovno)</td>
                            <td>He read</td>
                        </tr>
                        <tr>
                            <td>1st plur.</td>
                            <td>ловнынек (lovnińek)</td>
                            <td>эзинек ловно (eźińek lovno)</td>
                            <td>We read</td>
                        </tr>
                        <tr>
                            <td>2nd plur.</td>
                            <td>ловныде (lovnid́e)</td>
                            <td>эзиде ловно (eźid́e lovno)</td>
                            <td>You read</td>
                        </tr>
                        <tr>
                            <td>3rd plur.</td>
                            <td>ловность (lovnost́)</td>
                            <td>эзть ловно (eźt́ lovno)</td>
                            <td>They read</td>
                        </tr>
                    </table><br>

                    <h2 style="text-align: left; margin-left: 250px;">Past progressive</h2>
                <table style="margin: auto; font-family: Cambria, Cochin, Georgia, Times, 'Times New Roman', serif; font-size: 17px; line-height: 1.5; width: 700px;">
                        <tr>
                            <td>Person</td>
                            <td>Positive</td>
                            <td>Negative</td>
                            <td>Meaning</td>
                        </tr>
                        <tr>
                            <td>1st sing.</td>
                            <td>ловнылинь (lovniĺiń)</td>
                            <td>а ловнылинь (a lovniĺiń)</td>
                            <td>I was reading</td>
                        </tr>
                        <tr>
                            <td>2nd sing.</td>
                            <td>ловнылить (lovniĺit́)</td>
                            <td>а ловнылить (a lovniĺit́)</td>
                            <td>Thou wast reading</td>
                        </tr>
                        <tr>
                            <td>3rd sing.</td>
                            <td>ловныль (lovniĺ)</td>
                            <td>а ловныль (a lovniĺ)</td>
                            <td>He was reading</td>
                        </tr>
                        <tr>
                            <td>1st plur.</td>
                            <td>ловнылинек (lovniĺińek)</td>
                            <td>а ловнылинек (a lovniĺińek)</td>
                            <td>We were reading</td>
                        </tr>
                        <tr>
                            <td>2nd plur.</td>
                            <td>ловнылиде (lovniĺid́e)</td>
                            <td>а ловнылиде (a lovniĺid́e)</td>
                            <td>You were reading</td>
                        </tr>
                        <tr>
                            <td>3rd plur.</td>
                            <td>ловныльть (lovniĺt́)</td>
                            <td>а ловныльть (a lovniĺt́)</td>
                            <td>They were reading</td>
                        </tr>
                    </table><br>

                    <h2 style="text-align: left; margin-left: 250px;">Future</h2>
                <table style="margin: auto; font-family: Cambria, Cochin, Georgia, Times, 'Times New Roman', serif; font-size: 17px; line-height: 1.5; width: 700px;">
                        <tr>
                            <td>Person</td>
                            <td>Positive</td>
                            <td>Negative</td>
                            <td>Meaning</td>
                        </tr>
                        <tr>
                            <td>1st sing.</td>
                            <td>карман ловномо (karman lovnomo)</td>
                            <td>а карман ловномо (a karman lovnomo)</td>
                            <td>I will read</td>
                        </tr>
                        <tr>
                            <td>2nd sing.</td>
                            <td>кармат ловномо (karmat lovnomo)</td>
                            <td>а кармат ловномо (a karmat lovnomo)</td>
                            <td>Thou willst read</td>
                        </tr>
                        <tr>
                            <td>3rd sing.</td>
                            <td>карми ловномо (karmi lovnomo)</td>
                            <td>а карми ловномо (a karmi lovnomo)</td>
                            <td>He will read</td>
                        </tr>
                        <tr>
                            <td>1st plur.</td>
                            <td>карматано ловномо (karmatano lovnomo)</td>
                            <td>а карматано ловномо (a karmatano lovnomo)</td>
                            <td>We will read</td>
                        </tr>
                        <tr>
                            <td>2nd plur.</td>
                            <td>карматадо ловномо (karmatado lovnomo)</td>
                            <td>а карматадо ловномо (a karmatado lovnomo)</td>
                            <td>You will read</td>
                        </tr>
                        <tr>
                            <td>3rd plur.</td>
                            <td>кармить ловномо (karmit́ lovnomo)</td>
                            <td>а кармить ловномо (a karmit́ lovnomo)</td>
                            <td>They will read</td>
                        </tr>
                    </table><br>

                    <h2 style="text-align: left; margin-left: 250px;">Subjunctive mood</h2>
                <table style="margin: auto; font-family: Cambria, Cochin, Georgia, Times, 'Times New Roman', serif; font-size: 17px; line-height: 1.5; width: 700px;">
                        <tr>
                            <td>Person</td>
                            <td>Positive</td>
                            <td>Negative</td>
                            <td>Negative (variant)</td>
                            <td>Meaning</td>
                        </tr>
                        <tr>
                            <td>1st sing.</td>
                            <td>ловновлинь (lovnovĺiń)</td>
                            <td>а ловновлинь (a lovnovĺiń)</td>
                            <td>аволинь ловно (avoĺiń lovno)</td>
                            <td>I would read</td>
                        </tr>
                        <tr>
                            <td>2nd sing.</td>
                            <td>ловновлить (lovnovĺit́)</td>
                            <td>а ловновлить (a lovnovĺit́)</td>
                            <td>аволить ловно (avoĺit́ lovno)</td>
                            <td>Thou wouldst read</td>
                        </tr>
                        <tr>
                            <td>3rd sing.</td>
                            <td>ловноволь (lovnovoĺ)</td>
                            <td>а ловноволь (a lovnovoĺ)</td>
                            <td>аволь ловно (avoĺ lovno)</td>
                            <td>He would read</td>
                        </tr>
                        <tr>
                            <td>1st plur.</td>
                            <td>ловновлинек (lovnovĺińek)</td>
                            <td>а ловновлинек (a lovnovĺińek)</td>
                            <td>аволинек ловно (avoĺińek lovno)</td>
                            <td>We would read</td>
                        </tr>
                        <tr>
                            <td>2nd plur.</td>
                            <td>ловновлиде (lovnovĺid́e)</td>
                            <td>а ловновлиде (a lovnovĺid́e)</td>
                            <td>аволиде ловно (avoĺid́e lovno)</td>
                            <td>You would read</td>
                        </tr>
                        <tr>
                            <td>3rd plur.</td>
                            <td>ловновольть (lovnovoĺt́)</td>
                            <td>а ловновольть (a lovnovoĺt́)</td>
                            <td>авольть ловно (avoĺt́ lovno)</td>
                            <td>They would read</td>
                        </tr>
                    </table><br>

                    <h2 style="text-align: left; margin-left: 250px;">Desiderative mood</h2>
                <table style="margin: auto; font-family: Cambria, Cochin, Georgia, Times, 'Times New Roman', serif; font-size: 17px; line-height: 1.5; width: 700px;">
                        <tr>
                            <td>Person</td>
                            <td>Positive</td>
                            <td>Negative</td>
                            <td>Meaning</td>
                        </tr>
                        <tr>
                            <td>1st sing.</td>
                            <td>ловныксэлинь (lovnikseĺiń)</td>
                            <td>а ловныксэлинь (a lovnikseĺiń)</td>
                            <td>I wanted to read</td>
                        </tr>
                        <tr>
                            <td>2nd sing.</td>
                            <td>ловныкслэить (lovnikseĺit́)</td>
                            <td>а ловныксэлить (a lovnikseĺit́)</td>
                            <td>Thou wantest to read</td>
                        </tr>
                        <tr>
                            <td>3rd sing.</td>
                            <td>ловныксэль (lovnikseĺ)</td>
                            <td>а ловныксэль (a lovnikseĺ)</td>
                            <td>He wanted to read</td>
                        </tr>
                        <tr>
                            <td>1st plur.</td>
                            <td>ловныксэлинек (lovnikseĺińek)</td>
                            <td>а ловныксэлинек (a lovnikseĺińek)</td>
                            <td>We wanted to read</td>
                        </tr>
                        <tr>
                            <td>2nd plur.</td>
                            <td>ловныксэлиде (lovnikseĺid́e)</td>
                            <td>а ловныксэлиде (a lovnikseĺid́e)</td>
                            <td>You wanted to read</td>
                        </tr>
                        <tr>
                            <td>3rd plur.</td>
                            <td>ловныксэльть (lovnikseĺt́)</td>
                            <td>а ловныксэльть (a lovnikseĺt́)</td>
                            <td>They wanted to read</td>
                        </tr>
                    </table><br>

                    <h2 style="text-align: left; margin-left: 250px;">Conditional mood</h2>
                <table style="margin: auto; font-family: Cambria, Cochin, Georgia, Times, 'Times New Roman', serif; font-size: 17px; line-height: 1.5; width: 700px;">
                        <tr>
                            <td>Person</td>
                            <td>Positive</td>
                            <td>Negative</td>
                            <td>Meaning</td>
                        </tr>
                        <tr>
                            <td>1st sing.</td>
                            <td>ловнындерян (lovnińd́eŕan)</td>
                            <td>а ловнындерян (a lovnińd́eŕan)</td>
                            <td>If I read</td>
                        </tr>
                        <tr>
                            <td>2nd sing.</td>
                            <td>ловнындерят (lovnińd́eŕat)</td>
                            <td>а ловнындерят (a lovnińd́eŕat)</td>
                            <td>If thou readst</td>
                        </tr>
                        <tr>
                            <td>3rd sing.</td>
                            <td>ловнындери (lovnińd́eŕi)</td>
                            <td>а ловнындери (a lovnińd́eŕi)</td>
                            <td>If he reads</td>
                        </tr>
                        <tr>
                            <td>1st plur.</td>
                            <td>ловнындерятано (lovnińd́eŕatano)</td>
                            <td>а ловнындерятано (a lovnińd́eŕatano)</td>
                            <td>If we read</td>
                        </tr>
                        <tr>
                            <td>2nd plur.</td>
                            <td>ловнындерятадо (lovnińd́eŕatado)</td>
                            <td>а ловнындерятадо (a lovnińd́eŕatado)</td>
                            <td>If you read</td>
                        </tr>
                        <tr>
                            <td>3rd plur.</td>
                            <td>ловнындерить (lovnińd́eŕit́)</td>
                            <td>а ловнындерить (a lovnińd́eŕit́)</td>
                            <td>If they read</td>
                        </tr>
                    </table><br>

                    <h2 style="text-align: left; margin-left: 250px;">Subjunctive conditional mood</h2>
                <table style="margin: auto; font-family: Cambria, Cochin, Georgia, Times, 'Times New Roman', serif; font-size: 17px; line-height: 1.5; width: 700px;">
                        <tr>
                            <td>Person</td>
                            <td>Positive</td>
                            <td>Negative</td>
                            <td>Meaning</td>
                        </tr>
                        <tr>
                            <td>1st sing.</td>
                            <td>ловнындерявлинь (lovnińd́eŕavĺiń)</td>
                            <td>аволинь ловнындеря (avoĺiń lovnińd́eŕa)</td>
                            <td>If I have read</td>
                        </tr>
                        <tr>
                            <td>2nd sing.</td>
                            <td>ловнындерявлить (lovnińd́eŕavĺit́)</td>
                            <td>аволить ловнындеря (avoĺit́ lovnińd́eŕa)</td>
                            <td>If thou hast read</td>
                        </tr>
                        <tr>
                            <td>3rd sing.</td>
                            <td>ловнындеряволь (lovnińd́eŕavoĺ)</td>
                            <td>аволь ловнындеря (avoĺ lovnińd́eŕa)</td>
                            <td>If he has read</td>
                        </tr>
                        <tr>
                            <td>1st plur.</td>
                            <td>ловнындерявлинек (lovnińd́eŕavĺińek)</td>
                            <td>аволинек ловнындеря (avoĺińek lovnińd́eŕa)</td>
                            <td>If we have read</td>
                        </tr>
                        <tr>
                            <td>2nd plur.</td>
                            <td>ловнындерявлиде (lovnińd́eŕavĺid́e)</td>
                            <td>аволиде ловнындеря (avoĺid́e lovnińd́eŕa)</td>
                            <td>If you have read</td>
                        </tr>
                        <tr>
                            <td>3rd plur.</td>
                            <td>ловнындерявольть (lovnińd́eŕavoĺt́)</td>
                            <td>авольть ловнындеря (avoĺt́ lovnińd́eŕa)</td>
                            <td>If they have read</td>
                        </tr>
                    </table><br>

                    <h2 style="text-align: left; margin-left: 250px;">Optative mood</h2>
                <table style="margin: auto; font-family: Cambria, Cochin, Georgia, Times, 'Times New Roman', serif; font-size: 17px; line-height: 1.5; width: 700px;">
                        <tr>
                            <td>Person</td>
                            <td>Positive</td>
                            <td>Negative</td>
                            <td>Meaning</td>
                        </tr>
                        <tr>
                            <td>1st sing.</td>
                            <td>ловназан (lovnazan)</td>
                            <td>илязан ловно (iĺazan lovno)</td>
                            <td>Let me read</td>
                        </tr>
                        <tr>
                            <td>2nd sing.</td>
                            <td>ловназат (lovnazat)</td>
                            <td>илязат ловно (iĺazat lovno)</td>
                            <td>Let thee read</td>
                        </tr>
                        <tr>
                            <td>3rd sing.</td>
                            <td>ловназо (lovnazo)</td>
                            <td>иля ловно (iĺa lovno)</td>
                            <td>Let him read</td>
                        </tr>
                        <tr>
                            <td>1st plur.</td>
                            <td>ловназдано (lovnazdano)</td>
                            <td>иляздано ловно (iĺazdano lovno)</td>
                            <td>Let us read</td>
                        </tr>
                        <tr>
                            <td>2nd plur.</td>
                            <td>ловназдадо (lovnazdado)</td>
                            <td>иляздадо ловно (iĺazdado lovno)</td>
                            <td>Let you read</td>
                        </tr>
                        <tr>
                            <td>3rd plur.</td>
                            <td>ловнаст (lovnast)</td>
                            <td>иляст ловно (iĺast lovno)</td>
                            <td>Let them read</td>
                        </tr>
                    </table><br>

                    <h2 style="text-align: left; margin-left: 250px;">Imperative mood</h2>
                <table style="margin: auto; font-family: Cambria, Cochin, Georgia, Times, 'Times New Roman', serif; font-size: 17px; line-height: 1.5; width: 700px;">
                        <tr>
                            <td>Person</td>
                            <td>Positive</td>
                            <td>Negative</td>
                            <td>Meaning</td>
                        </tr>
                        <tr>
                            <td>2nd sing.</td>
                            <td>ловнок (lovnok)</td>
                            <td>иля/иляк ловно (iĺa/iĺak lovno)</td>
                            <td>Read (thy)</td>
                        </tr>
                        <tr>
                            <td>2nd plur.</td>
                            <td>ловнодо (lovnodo)</td>
                            <td>илядо ловно (iĺado lovno)</td>
                            <td>Read (you)</td>
                        </tr>
                    </table><br>

                <h2 style="text-align: left; margin-left: 200px;">Definite conjugation</h2>
                <p style="margin-left: 250px;">Definite conjugation of verb кундамс (kundams) “to catch”.<br> For example, кундатан (kundatan) means “I catch thee”, кундаса (kundasa) means “I catch him”, кундатадызь (kundatadiź) means “I catch you”, кундасынь (kundasiń) means “I catch them” and so on.</p><br>
                <h2 style="text-align: left; margin-left: 250px;">Present</h2>
                <table style="margin: auto; font-family: Cambria, Cochin, Georgia, Times, 'Times New Roman', serif; font-size: 17px; line-height: 1.5; width: 700px;">
                    <tr>
                        <td>Person</td>
                        <td>1 st sing. pos.</td>
                        <td>1st sing. neg.</td>
                        <td>2nd sing. pos.</td>
                        <td>2nd sing. neg.</td>
                        <td>3rd sing. pos.</td>
                        <td>3nd sing. neg.</td>
                        <td>Meaning</td>
                    </tr>
                    <tr>
                        <td>1st sing.</td>
                        <td>[кундан монь (kundan moń)]</td>
                        <td>[а кундан монь (a kundan moń)]</td>
                        <td>кундатан (kundatan)</td>
                        <td>а кундатан (a kundatan)</td>
                        <td>кундаса (kundasa)</td>
                        <td>а кундаса (a kundasa)</td>
                        <td>I catch</td>
                    </tr>
                    <tr>
                        <td>2nd sing.</td>
                        <td>кундасамак (kundasamak)</td>
                        <td>а кундасамак (a kundasamak)</td>
                        <td>[кундат тонь (kundat toń)]</td>
                        <td>[а кундат тонь (a kundat toń)]</td>
                        <td>кундасак (kundasak)</td>
                        <td>а кундасак (a kundasak)</td>
                        <td>Thou catchest</td>
                    </tr>
                    <tr>
                        <td>3rd sing.</td>
                        <td>кундасамам (kundasamam)</td>
                        <td>а кундасамам (a kundasamam)</td>
                        <td>кундатанзат (a kundatanzat)</td>
                        <td>а кундатанзат (a kundatanzat)</td>
                        <td>кундасы (kundasi)</td>
                        <td>а кундасы (a kundasi)</td>
                        <td>He catches</td>
                    </tr>
                    <tr>
                        <td>1st plur.</td>
                        <td>[кундатано монь (kundatano moń)]</td>
                        <td>[а кундатано монь (a kundatano moń)]</td>
                        <td>кундатадызь (kundatadiź)</td>
                        <td>а кундатадызь (a kundatadiź)</td>
                        <td>кундасынек (kundasińek)</td>
                        <td>а кундасынек (a kundasińek)</td>
                        <td>We catch</td>
                    </tr>
                    <tr>
                        <td>2nd plur.</td>
                        <td>кундасамизь (kundasamiź)</td>
                        <td>а кундасамизь (a kundasamiź)</td>
                        <td>[кундатадо тонь (kundatado toń)]</td>
                        <td>[а кундатадо тонь (a kundatado toń)]</td>
                        <td>кундасынк (kundasińk)</td>
                        <td>а кундасынк (a kundasińk)</td>
                        <td>You catch</td>
                    </tr>
                    <tr>
                        <td>3rd plur.</td>
                        <td>кундасамизь (kundasamiź)</td>
                        <td>а кундасамизь (a kundasamiź)</td>
                        <td>кундатадызь (kundatadiź)</td>
                        <td>а кундатадызь (a kundatadiź)</td>
                        <td>кундасызь (kundasiź)</td>
                        <td>а кундасызь (a kundasiź)</td>
                        <td>They catch</td>
                    </tr>
                </table><br>

                <table style="margin: auto; font-family: Cambria, Cochin, Georgia, Times, 'Times New Roman', serif; font-size: 17px; line-height: 1.5; width: 700px;">
                    <tr>
                        <td>Person</td>
                        <td>1st plur. pos.</td>
                        <td>1st plur. neg.</td>
                        <td>2nd plur. pos.</td>
                        <td>2nd plur. neg.</td>
                        <td>3rd plur. pos.</td>
                        <td>3rd plur. neg.</td>
                        <td>Meaning</td>
                    </tr>
                    <tr>
                        <td>1st sing.</td>
                        <td>[кундан минек (kundan mińek)]</td>
                        <td>[а кундан минек (a kundan mińek)]</td>
                        <td>кундатадызь (kundatadiź)</td>
                        <td>а кундатадызь (a kundatadiź)</td>
                        <td>кундасынь (kundasiń)</td>
                        <td>а кундасынь (a kundasiń)</td>
                        <td>I catch</td>
                    </tr>
                    <tr>
                        <td>2nd sing.</td>
                        <td>кундасамизь (kundasamiź)</td>
                        <td>а кундасамизь (a kundasamiź)</td>
                        <td>[кундат минек (kundat mińek)]</td>
                        <td>[а кундат минек (a kundat mińek)]</td>
                        <td>кундасыть (kundasit́)</td>
                        <td>а кундасыть (a kundasit́)</td>
                        <td>Thou catchest</td>
                    </tr>
                    <tr>
                        <td>3rd sing.</td>
                        <td>кундасамизь (kundasamiź)</td>
                        <td>а кундасамизь (a kundasamiź)</td>
                        <td>кундатадызь (kundatadiź)</td>
                        <td>а кундатадызь (a kundatadiź)</td>
                        <td>кундасынзе (kundasińźe)</td>
                        <td>а кундасынзе (a kundasińźe)</td>
                        <td>He catches</td>
                    </tr>
                    <tr>
                        <td>1st plur.</td>
                        <td>[кундатано минек (kundatano mińek)]</td>
                        <td>[а кундатано минек (a kundatano mińek)]</td>
                        <td>кундатадызь (kundatadiź)</td>
                        <td>а кундатадызь (a kundatadiź)</td>
                        <td>кундасынек (kundasińek)</td>
                        <td>а кундасынек (a kundasińek)</td>
                        <td>We catch</td>
                    </tr>
                    <tr>
                        <td>2nd plur.</td>
                        <td>кундасамизь (kundasamiź)</td>
                        <td>а кундасамизь (kundasamiź)</td>
                        <td>[кундатадо тынк (kundatado tińk)]</td>
                        <td>[а кундатадо тынк (a kundatado tińk)]</td>
                        <td>кундасынк (kundasińk)</td>
                        <td>а кундасынк (a kundasińk)</td>
                        <td>You catch</td>
                    </tr>
                    <tr>
                        <td>3rd plur.</td>
                        <td>кундасамизь (kundasamiź)</td>
                        <td>а кундасамизь (a kundasamiź)</td>
                        <td>кундатадызь (kundatadiź)</td>
                        <td>а кундатадызь (a kundatadiź)</td>
                        <td>кундасызь (kundasiź)</td>
                        <td>а кундасызь (a kundasiź)</td>
                        <td>They catch</td>
                    </tr>
                </table><br>

                <p style="text-align: center; margin-top: 10px;">Source: <a href="https://www.wiktionary.org/" style="text-decoration: none;">Wiktionary</a></p>
</div>
</main>

    <footer>
        <a href="mailto:aleksanterinazarenko@outlook.com" style="color: white; text-decoration: none;">&copy; 2024 Aleksanteri Nazarenko</a>
    </footer>

    <script src="script.js"></script>
</body>
</html>

<script>
    if (window.innerWidth <= 768) {
        window.location.href = 'index-mobile.html';
    }
</script>